臺灣橋頭地方法院刑事裁定　
111年度聲字第837號
聲  請  人  臺灣橋頭地方檢察署檢察官
受  刑  人  劉永榮



上列聲請人因受刑人數罪併罰有二裁判以上，聲請定其應執行之
刑（111年執聲字第589號），本院裁定如下：
    主  文
劉永榮犯如附表所示之罪，所處各如附表所示之刑，應執行有期
徒刑陸年貳月。
    理  由
一、聲請意旨略以：受刑人劉永榮犯附表所示之罪，經判決確定
    如附表所示之刑，應依刑法第50條、第53條及第51條第5款
    規定，定其應執行之刑，爰依刑事訴訟法第477條第1項聲請
    裁定等語。
二、按裁判確定前犯數罪者，併合處罰之；數罪併罰，有二裁判
    以上者，依第51條之規定，定其應執行之刑；宣告多數有期
    徒刑者，於各刑中之最長期以上，各刑合併之刑期以下，定
    其刑期，但不得逾30年，刑法第50條第1項前段、第53條、
    第51條第5款分別定有明文。另數罪併罰，應依分別宣告其
    罪之刑為基礎，定其應執行刑，此觀刑法第51條規定自明，
    故一裁判宣告數罪之刑，雖曾經定其執行刑，但如再與其他
    裁判宣告之刑定其執行刑時，前定之執行刑當然失效，仍應
    以其各罪宣告之刑為基礎，定其應執行刑。至法律上屬於自
    由裁量事項，尚非概無法律性之拘束，在法律上有其外部界
    限及內部界限。前者法律之具體規定，使法院得以具體選擇
    為適當裁判，此為自由裁量之外部界限。後者法院為自由裁
    量時，應考量法律之目的，法律秩序之理念所在，此為自由
    裁量之內部界限。法院為裁判時，二者均不得有所踰越。在
    數罪併罰而有二裁判以上，應定其應執行刑之案件，法院所
    為刑之酌定，固屬自由裁量事項，然對於法律之內、外部界
    限，仍均應受其拘束（最高法院91年度台非字第32號、92年
    度台非字第187號判決意旨參照）。
三、查受刑人犯附表所示各罪，先後經判處如附表所示之刑且分
    別確定在案等情，有臺灣高等法院被告前案紀錄表及各該刑
    事判決在卷可稽，茲檢察官聲請定其應執行刑，本院審核受
    刑人所犯如附表所示之罪，均係於附表編號1所示判決確定
    日期前為之，從而，檢察官向犯罪事實最後判決之法院即本
    院聲請定其應執行之刑，本院審核認為正當，應予准許。其
    中編號2至9之罪為不得易科罰金之罪，編號1、10之罪為得
    易科罰金之罪，有刑法第50條第1項但書第1款例外不得併合
    處罰之情。茲檢察官依受刑人之請求，聲請就附表所示之罪
    定應執行之刑，有受刑人聲請書在卷為憑，符合同條第2項
    規定，本院審核認為正當，應予准許。復受刑人所犯如附表
    編號2至7、8至9所示之罪，前經本院以109年度訴字第457號
    判決應執行有期徒刑5年3月、6月在案，然既有附表所示之
    罪應定執行刑，前揭所定之刑即當然失效。而本件既不得逾
    越刑法第51條第5款所定法律外部界限、即不得重於附表所
    示各罪總和（即有期徒刑25年9月），亦應受內部界限拘束
    ，即不得重於上開所定應執行及其餘所示宣告刑之總合（即
    有期徒刑6年8月），復審酌受刑人之行為時間、犯罪手段、
    所生損害，及附表編號1至6均係販賣第二級毒品罪，其餘則
    係施用第二級毒品、轉讓禁藥、非法持有槍砲主要組成零件
    等罪而與前述犯罪之類型與侵害法益各異，暨所犯數罪反應
    出之人格特性、加重效益及整體犯罪非難評價等綜合判斷，
    定如主文所示之應執行刑。至數罪併罰中之一罪雖得易科罰
    金，若因與不得易科之他罪合併處罰結果而不得易科罰金時
    ，原可易科部分所處之刑，毋庸為易科罰金折算標準之記載
    ，司法院釋字第144號解釋可資參照。故受刑人所犯編號1、
    10之罪先前雖經法院諭知易科罰金折算標準，惟因與其餘不
    得易科罰金之罪合併定應執行刑，即毋庸再行諭知，附此敘
    明。
四、依刑事訴訟法第477條第1項，刑法第50條第2項、第53條、
    第51條第5款，裁定如主文。
中　　華　　民　　國　　111 　年　　8 　　月　　16　　日
                  刑事第五庭    法　官  徐右家
以上正本證明與原本無異。
如不服本裁定，應於送達後5日內，向本院提出抗告狀。
中　　華　　民　　國　　111 　年　　8 　　月　　16　　日
                                書記官  周素秋
附表：
編    號            1           2           3 罪    名  毒品危害防制條例 毒品危害防制條例 毒品危害防制條例 宣 告 刑  有期徒刑5月 有期徒刑4年 有期徒刑4年 犯罪日期  108年10月1日 108年11月6日 108年11月9日 偵查 (自訴)機關年度案號  臺灣橋頭地方檢察署108年度毒偵字第2140號 臺灣橋頭地方檢察署109年度偵字第3808、7204號 臺灣橋頭地方檢察署109年度偵字第3808、7204號 最  後  事  實  審 法院 臺灣橋頭地方法院 臺灣橋頭地方法院 臺灣橋頭地方法院  案號 109年度簡字第79號 109年度訴字第457號 109年度訴字第457號  判決  日期 109年3月4日 110年2月25日 110年2月25日 確  定  判  決 法院 臺灣橋頭地方法院 臺灣橋頭地方法院 臺灣橋頭地方法院  案號 109年度簡字第79號 109年度訴字第457號 109年度訴字第457號  判決確定日期 109年4月3日 110年3月31日 110年3月31日 是否為得易科罰金之案件  是 否 否 備    註  臺灣橋頭地方檢察署109年度執字第2699號（已執畢） 臺灣橋頭地方檢察署110年度執字第1612號     編號2至7號曾經該判決定應執行有期徒刑5年3月  

編    號            4           5           6 罪    名  毒品危害防制條例 毒品危害防制條例 毒品危害防制條例 宣 告 刑  有期徒刑4年1月 有期徒刑4年 有期徒刑4年1月 犯罪日期  108年11月9日 108年12月13日 109年1月23日 偵查 (自訴)機關年度案號  臺灣橋頭地方檢察署109年度偵字第3808、7204號 臺灣橋頭地方檢察署109年度偵字第3808、7204號 臺灣橋頭地方檢察署109年度偵字第3808、7204號 最  後  事  實  審 法院 臺灣橋頭地方法院 臺灣橋頭地方法院 臺灣橋頭地方法院  案號 109年度訴字第457號 109年度訴字第457號 109年度訴字第457號  判決 日期 110年2月25日 110年2月25日 110年2月25日 確  定  判  決 法院 臺灣橋頭地方法院 臺灣橋頭地方法院 臺灣橋頭地方法院  案號 109年度訴字第457號 109年度訴字第457號 109年度訴字第457號  判決確定日期 110年3月31日 110年3月31日 110年3月31日 是否為得易科罰金之案件  否 否 否 備    註  臺灣橋頭地方檢察署110年度執字第1612號     編號2至7號曾經該判決定應執行有期徒刑5年3月   

編    號            7           8           9 罪    名  毒品危害防制條例 毒品危害防制條例 毒品危害防制條例 宣 告 刑  有期徒刑4年 有期徒刑4月 有期徒刑4月 犯罪日期  109年2月9日 109年2月29日 109年3月21日 偵查 (自訴)機關年度案號  臺灣橋頭地方檢察署109年度偵字第3808、7204號 臺灣橋頭地方檢察署109年度偵字第3808、7204號 臺灣橋頭地方檢察署109年度偵字第3808、7204號  最  後  事  實  審 法院 臺灣橋頭地方法院 臺灣橋頭地方法院 臺灣橋頭地方法院  案號 109年度訴字第457號 109年度訴字第457號 109年度訴字第457號   判決 日期 110年2月25日 110年2月25日 110年2月25日 確  定  判  決 法院 臺灣橋頭地方法院 臺灣橋頭地方法院 臺灣橋頭地方法院  案號 109年度訴字第457號 109年度訴字第457號 109年度訴字第457號   判決確定日期 110年3月31日 110年3月31日 110年3月31日 是否為得易科罰金之案件  否 否 否 備    註  臺灣橋頭地方檢察署110年度執字第1612號 臺灣橋頭地方檢察署110年度執字第1613號    編號2至7號曾經該判決定應執行有期徒刑5年3月 編號8至9號曾經該判決定應執行有期徒刑6月  

編    號            10 罪    名  槍砲彈藥刀械管制條例 宣 告 刑  有期徒刑6月，併科罰金新臺幣20,000元 犯罪日期  108年10月2日 偵查 (自訴)機關年度案號  臺灣橋頭地方檢察署109年度偵字第14361號  最  後  事  實  審 法院 臺灣橋頭地方法院  案號 110年度審訴字第137號  判決 日期 110年7月28日 確  定  判  決 法院 臺灣橋頭地方法院  案號 110年度審訴字第137號  判決確定日期 110年8月25日 是否為得易科罰金之案件  是 備    註  臺灣橋頭地方檢察署110年度執字第3800號